【裁判字號】    99,抗,193
【裁判日期】    990728
【裁判案由】    假扣押
【裁判全文】
臺灣高等法院高雄分院民事裁定           99年度抗字第193號
抗  告  人  乙○○
上列抗告人因與相對人甲○○間聲請假扣押事件，對於民國99年
2 月24日臺灣屏東地方法院99年度裁全字第176 號所為裁定提起
抗告，本院裁定如下：
    主  文
抗告駁回。
抗告程序費用由抗告人負擔。
    理  由
一、抗告意旨略以：相對人雖主張其因車禍受傷，伊應給予賠償
    ，恐伊隱匿財產，致日後有不能強制執行或甚難執行之虞，
    而聲請假扣押，惟本件車禍係因相對人超車不當所引起，伊
    並無過失，無需負擔賠償責任，且伊亦無隱匿財產之行為，
    相對人就假扣押原因，未予釋明，原裁定准許相對人假扣押
    之聲請，顯有失當，爰求予廢棄原裁定。
二、按債權人就金錢請求或得易為金錢請求之請求，欲保全強制
    執行者，得聲請假扣押。假扣押，非有日後不能強制執行或
    甚難執行之虞者，不得為之。請求及假扣押之原因，應釋明
    之；前項釋明如有不足，而債權人陳明願供擔保或法院認為
    適當者，法院得定相當之擔保，命供擔保後為假扣押，民事
    訴訟法第522 條第1 項、第523 條第1 項、第526 條第1 、
    2 項分別定有明文。
三、經查，本件相對人聲請假扣押，係以其因抗告人駕駛車輛疏
    未注意貿然左轉發生車禍致其受傷，其請求抗告人應給付合
    理賠償金額，然經屏東縣新園鄉調解委員會調解不成立，業
    據提出調解不成立證明書，已足釋明假扣押之請求。而抗告
    人就本件車禍之發生有無過失，是否應負賠償責任，乃屬實
    體問題，應由本案訴訟解決，非本件保全程序所得審究，抗
    告人據以對原裁定聲明不服，不能認為有理由。至於假扣押
    之原因，相對人於本院提出全國財產總歸戶查詢清單、土地
    登記謄本及戶籍謄本等件，證明抗告人於99年2 月3 日調解
    不成立後，已於99年3 月1 日以買賣為原因，將其名下其中
    坐落高樹鄉○路○段新大路關小段141-14、142 地號等二筆
    土地移轉登記為其子黃彥翰所有，應認相對人就假扣押原因
    已有釋明，原裁定准相對人聲請假扣押，核無違誤。抗告意
    旨，求予廢棄，非有理由。
四、據上論結，本件抗告為無理由，應依民事訴訟法第495 條之
    1 第1 項、第449 條第1 項、第95條、第78條，裁定如主文
    。
中    華    民    國    99    年    7     月    28    日
                            民事第六庭
                                審判長法官  許明進
                                法      官  李炫德
                                法      官  徐文祥
以上正本證明與原本無異。
如不服本裁定應於送達後10日內向本院提出再抗告狀（並按他造
當事人之人數附繕本），並繳納再抗告費新臺幣1,000 元。
再為抗告僅得以適用法規顯有錯誤為理由，並應委任律師為代理
人。
中    華    民    國    99    年    7     月    28    日
                                書  記  官  梁雅華
附註：
抗告人之配偶、三親等內之血親、二親等內之姻親，或抗告人為
法人、中央或地方機關時，其所屬專任人員具有律師資格並經法
院認適當者，亦得為第三審代理人。
抗告人或其法定代理人具有律師資格者及前項情形，應於提起抗
告或委任時釋明之。

司法院資訊處製作；財團法人民間司法改革基金會備份。
